Minutes et répertoires du notaire Guillaume LE ROUX, 9 mars 1630 - 1663 (étude XX)
Archives nationales
- Minutes de Guillaume LE ROUX, 1630 - 1663; MC/ET/XX/196 - MC/ET/XX/320
  - Minutes. 1660, janvier - mars, janvier - mars 1660; MC/ET/XX/293
    - BARBEDOR (Louis) Ecrivain juré à Paris. § Signature au contrat de mariage de Marie LECHAUDE, sa petite-mère maternelle, avec Louis DURAND, marchand fripier, 7 mars 1660; MC/ET/XX/293
      contrat de mariage; Barbedor, Louis (1589?-1670?)
    - DURAND (Louis) marchand fripier, demeurant rue de la Chausseterie § Contrat de mariage entre Louis DURAND et Marie LÈCHAUDÉ., 7 mars 1660; MC/ET/XX/293
      contrat de mariage; Durand, Louis
    - LÉCHAUDÉ (Marie) demeurant rue Saint-Denis § Contrat de mariage entre Marie LÉCHAUDÉ et Louis DURAND, marchand frippier., 7 mars 1660; MC/ET/XX/293
      contrat de mariage; Léchaudé, Marie
  - Minutes. 1660, avril - juin, avril - juin 1660; MC/ET/XX/294
    - INTERPRETE du ROI en LANGUE GERMANIQUE ROLLAND (Barthélemy) conseiller, secrétaire du roi, Contrôleur général des deniers au diocèse de Viennes en Dauphiné demeurant rue Neuve de Montmartre § Signature au mariage de sa nièce Marie RENAUD, avec Nicolas LELAITIER., 4 avril 1660; MC/ET/XX/294
      contrat de mariage; Rolland, Barthélemy
    - ROLLAND (Barthélemy) Cons/r/, Secr/re/ et Interprète du roi en langue germanique, contrôleur général des deniers à Viennes en Dauphine. § Présence et signature au contrat de mariage de sa mère Marie RENAUD avec Nicolas LELAITIER, Docteur Règent en Médecine de la Faculté de Paris., 4 avril 1660; MC/ET/XX/294
    - RENAUD (Marie) logée à Paris chez son oncle Barthélemy ROLLAND, rue Neuve-de-Montmartre § Contrat de mariage entre Marie RENAUD et Nicolas LELAITIER, Docteur Régent en Médecine de la Faculté de Paris., 4 avril 1660; MC/ET/XX/294
      contrat de mariage; Renaud, Marie
    - LE LETIER (Simon) Docteur Régent en la Faculté de Médecine + § Contrat de mariage de son fils Nicolas, Docteur Régent en Médecin de la faculté de Paris, avec Marie RENAUD., 4 avril 1660; MC/ET/XX/294
      contrat de mariage; Le Letier, Simon
    - LE LETIER (Nicolas) Docteur Régent en Médecine de la Faculté de Paris - demeurant rue de la Plâtrière. § Contrat de mariage entre Nicolas LE LETIER et Marie RENAUD., 4 avril 1660; MC/ET/XX/294
      contrat de mariage; Le Letier, Nicolas
    - DEMORET (Geneviève) § Contrat de mariage entre Geneviève DEMORET et Julien ROUSSEL, marchand., 6 mai 1660; MC/ET/XX/294
      contrat de mariage; Demoret, Geneviève
    - MENUISIER maître FRÈRE Clément § Signature à un contrat de mariage, 6 mai 1660; MC/ET/XX/294
      contrat de mariage; Frère, Clément
    - MARBRIER SAINT-GERMAIN Didier de + § Contrat de mariage de son fils François, 6 mai 1660; MC/ET/XX/294
      contrat de mariage; Saint-Germain, Didier de; Saint-Germain, François
    - SCULPTEUR du roi GUÉRIN (Gillot) § Signature à un contrat de mariage, 6 mai 1660; MC/ET/XX/294
      contrat de mariage; Guerin, Gillot
    - SCULPTEUR maître LEGRUE (Jean) demeurant rue Neuve-Saint-Sauveur § Signature au contrat de mariage de son beau-fils., 6 mai 1660; MC/ET/XX/294
      contrat de mariage; Legrue, Jean
    - GUÉRIN (Gilles) Gilles Sculpteur du roi. § Signature au contrat de mariage de François SAINT-GERMAIN, son ami, avec Louise TEXIER., 6 mai 1660; MC/ET/XX/294
      contrat de mariage; Guérin, Gilles
    - LEGRUÉ (Jean) maître sculpteur demeurant rue Neuve Saint-Sauveur § Présence au contrat de mariage de François SAINT-GERMAIN, son beau-fils à cause de Marie MYON, sa femme, veuve de Didier de SAINT-GERMAIN, marbrier, avec Louise TEXIER., 6 mai 1660; MC/ET/XX/294
      contrat de mariage; Legrué, Jean
    - SAINT-GERMAIN (Didier de) + marbrier. § Contrat de mariage de son fils François avec Louise TEXIER., 6 mai 1660; MC/ET/XX/294
      contrat de mariage; Saint-Germain, Didier de
    - TEXIER (Louise) § Contrat de mariage entre Louise TEXIER et François SAINT-GERMAIN., 6 mai 1660; MC/ET/XX/294
      contrat de mariage; Texier, Louise
    - FRÈRE (Clément) maître menuisier, marié à Marie TEXIER § Signature au contrat de mariage de Louise TEXIER, sa belle-soeur, avec François SAINT-GERMAIN, 6 mai 1660; MC/ET/XX/294
    - ROUSSEL (Julien) marchand demeurant sur le Pont Notre-Dame § Contrat de mariage entre Julien ROUSSEL et Geneviève DEMORET, 6 mai 1660; MC/ET/XX/294
      contrat de mariage; Roussel, Julien
    - LAUNAY (Louise de) demeurant rue du Bac § Contrat de mariage entre Louise de LAUNAY et Pierre LEGRAS, agent des affaires du sieur Hesselin, maître de la chambre aux deniers., 22 mai 1660; MC/ET/XX/294
      contrat de mariage; Launay, Louise de
    - INGÉNIEUR du Roi LAUNAY (Jean de) § Signature au contrat de mariage de sa soeur Louise., 22 mai 1660; MC/ET/XX/294
      contrat de mariage; Launay, Jean de
    - LAUNAY (Jean de) Ingénieur du roi, marié à Françoise LEGRAS § Signature au contrat de mariage de sa soeur Louise, avec Pierre LEGRAS, 22 mai 1660; MC/ET/XX/294
    - LE GRAS (Pierre) Agent des affaires du Sieur Hesselin, maître de la Chambre aux Deniers, demeurant à Saint-Sepulchre (Aube) § Contrat de mariage entre Pierre LE GRAS et Louise de LAUNAY., 22 mai 1660; MC/ET/XX/294
      contrat de mariage; Le Gras, Pierre
    - NÉANT (Zacharie) marchand et maître rôtisseur privilégié suivant la Cour demeurant rue du Cimetière Saint-Jean-en-grève § Contrat de mariage entre Zacharie NÉANT et Françoise VITRY., 11 juin 1660; MC/ET/XX/294
      contrat de mariage; Néant, Zacharie
    - SERRURIER maître et bg de Paris TISSAIT (Claude) § Signature à un contrat de mariage, 11 juin 1660; MC/ET/XX/294
      contrat de mariage; Tissait, Claude
    - TISSAIT (Claude) maître serrurier, bg de Paris. marié à Gasparde NEANT. § Signature au contrat de mariage de son beau-frère Zacharie NÉANT, marchand et maître rotisseur-privilégié suivant la cour, avec Françoise VITRY., 11 juin 1660; MC/ET/XX/294
    - VITRY (Françoise) § Contrat de mariage entre Françoise VITRY et Zacharie NEANT, marchand et maître rôtisseur privilégié suivant la Cour., 11 juin 1660; MC/ET/XX/294
      contrat de mariage; Vitry, Françoise
    - DAVID (Jeanne) fille majeure au service du sieur Roussel, marchand épicier rue de la Cossonnerie § Contrat de mariage entre Jeanne DAVID et Fremin LECLERC, maître vinaigrier., 26 juin 1660; MC/ET/XX/294
      contrat de mariage; David, Jeanne
    - LE CLERC (Fremin) maître vinaigrier demeurant rue d'Arras § Contrat de mariage entre Fremin LE CLERC et Jeanne DAVID, fille majeure, 26 juin 1660; MC/ET/XX/294
      contrat de mariage; Le Clerc, Fremin
    - DECOSSE (Frémin) maître maçon § Présence au contrat de mariage de son filleul, Frémin LECLERC, maître vinaigrier, avec Jeanne DAVID, majeure., 26 juin 1660; MC/ET/XX/294
      contrat de mariage; Decosse, Frémin
    - MAÇON maître DECOSSE Frémin § Présence à un contrat de mariage., 26 juin 1660; MC/ET/XX/294
  - Minutes. 1660, juillet - septembre, juillet - septembre 1660; MC/ET/XX/295
    - MONY (Jacques) § Contrat de mariage entre Jacques MONY et Aimée CHAUMET., 22 août 1640; MC/ET/XX/295
      contrat de mariage; Mony, Jacques
    - FICHET (Marguerite) veuve de Louis DUPRÉ, pâtissier à MILLY en Gâtinais § Contrat de mariage entre Marguerite FICHET et Jean PALASTRE, voiturier par terre., 11 juillet 1660; MC/ET/XX/295
      contrat de mariage; Fichet, Marguerite
    - PALASTRE (Jean) voiturier par terre, demeurant rue des Prêcheurs § Contrat de mariage entre Jean PALASTRE et Marguerite FICHET, veuve de Louis DUPRÈ, pâtissier., 11 juillet 1660; MC/ET/XX/295
      contrat de mariage; Palastre, Jean
    - DUCHESNE (Blaise) § Contrat de mariage entre Blaise DUCHESNE et Marie LETAILLEUR., 12 juillet 1660; MC/ET/XX/295
      contrat de mariage; Duchesne, Blaise
    - LE TAILLEUR (Marie) demeurant chez M. LADVENANT, maître vannier rue Mondétour § Contrat de mariage entre Marie LE TAILLEUR et Blaire DUCHESNE., 12 juillet 1660; MC/ET/XX/295
      contrat de mariage; Le Tailleur, Marie
    - LECONTE (Jean) Secrétaire domestique de Marguerite PEZARD, demeurant rue des Prescheurs. § Contrat de mariage entre Jean LECONTE et Marie MALISY, servante en la même maison., 13 juillet 1660; MC/ET/XX/295
      contrat de mariage; Leconte, Jean
    - MALISY (Marie) servante au logis de Marguerite PEZARD, demeurant rue des Prescheurs. § Contrat de mariage entre Marie MALISY et Jean LECONTE, secrétaire domestique en la même maison., 13 juillet 1660; MC/ET/XX/295
      contrat de mariage; Malisy, Marie
    - CONET (René) maître potier d'étain, demeurant rue Troussevache § Transaction entre. .. et Nicolas LOIR, maître potier d'étain, par laquelle Thomas LOIR, fils de ce dernier, apprendre 'le relief, la gravure, le creux, le ciselage et le change d'Hollande' en paiement d'une dette que ledit. .. a contractée vis-à-vis dudit LOIR, qui fera faire aussi par. .. différents ouvrages dudit métier., 25 juillet 1660; MC/ET/XX/295
      accord; Conet, René
    - POTIER D'ETAIN maître LOIR (Nicolas) demeurant ss les Piliers des Halles § Contrat d'apprentissage de son fils, venant en déduction d'une somme d'argent à lui dûe., 25 juillet 1660; MC/ET/XX/295
      contrat d'apprentissage; Loir, Nicolas; potier
    - POTIER D'ETAIN maître CONET (René) demeurant rue Troussevache § Contrat d'apprentissage venant en déduction d'une dette envers un autre maître potier d'étain-, 25 juillet 1660; MC/ET/XX/295
      contrat d'apprentissage; Conet, René; potier
    - LOIR (Nicolas) maître potier d'étain, demeurant ss les piliers des Halles. § Transaction entre .. et René CONET, maître potier d'étain, par laquelle son fils Thomas LOIR apprendra chez led. CONET 'le relief, la gravure, le creux, le ciselage, et le change d'Hollande' en déduction d'une dette contractée envers .. par lad. CONET, qui exécutera par lad. LOIR différents ouvrages dudit métier., 25 juillet 1660; MC/ET/XX/295
      accord; Loir, Nicolas
    - BAUDOUIN (Michel) maître cordonnier demeurant rue des Prêscheurs § Inventaire à la requête de Michel BAUDOUIN après le décès de Jeanne VATEL, sa femme, et en présence de Jean VATEL, maître cordonnier, son beau-frère., 29 juillet 1660; MC/ET/XX/295; 3 fol.
      inventaire après décès; Baudouin, Michel
    - VATEL (Jeanne) veuve de Gabriel BRION, cordonnier, demeurant rue des Prescheurs § Inventaire après le décès de Jeanne VATEL à la requête de Michel BAUDOUIN, maître cordonnier, son mari, et en présence de Jean VATEL, maître cordonnier, son frère et héritier en partie., 29 juillet 1660; MC/ET/XX/295
      inventaire; Vatel, Jeanne
    - ISABELLE (Jeanne) veuve d'Etienne du MONT, l'un des chevaux-lègers de la garde du roi, demeurant à ' la Grande Maison ' près Saint-Forget et chevreux. logée à Paris à La Ville de Beauvais, rue Comtesse d'Artois § Contrat de mariage entre Jeanne ISABELLE et René BRICE, Sieur de GRANDVAL., 29 juillet 1660; MC/ET/XX/295
      contrat de mariage; Isabelle, Jeanne
    - BRICE (René) écuyer, Sieur de GRANDVAL, l'un des gentilhommes servants du roi et son portemanteau ordinaire, demeurant rue Saint-Denis § Contrat de mariage entre René BRICE et Jeanne ISABELLE, veuve d'Etienne du MONT., 29 juillet 1660; MC/ET/XX/295
      contrat de mariage; Brice, René
    - CHAUMET (Aimée) demeurant au logis de Catherine Prêtre, rue Montorgueil § Contrat de mariage entre Aimée CHAUMET et Jacques MONY., 22 août 1660; MC/ET/XX/295
      contrat de mariage; Chaumet, Aimée
    - MENUISIER maître MONY Jean § Signature au contrat de mariage de son frère Jacques., 22 août 1660; MC/ET/XX/295
      contrat de mariage; Mony, Jean
    - MENUISIER maître CHAUMET Jean demeurant faubourg Saint-Jacques § Présence au contrat de mariage de sa soeur., 22 août 1660; MC/ET/XX/295
      contrat de mariage; Chaumet, Jean
    - MONY (Jean) maître menuisier § Signature au contrat de mariage de son frère Jacques avec Aimée CHAUMET., 22 août 1660; MC/ET/XX/295
    - CHAUMET (Jean) maître menuisier demeurant fbg Saint-Jacques § Signature au contrat de mariage entre sa soeur Aimée et Jacques MONY., 22 août 1660; MC/ET/XX/295
    - ANQUETIN (Charles) demeurant place Maubert § Contrat de mariage entre Charles ANQUETIN et Marie GENTIL., 5 septembre 1660; MC/ET/XX/295
      contrat de mariage; Anquetin, Charles
    - GENTIL (Marie) demeurant ss les piliers de la Tonnellerie § Contrat de mariage entre Marie GENTIL et Charles ANQUETIN., 5 septembre 1660; MC/ET/XX/295
      contrat de mariage; Gentil, Marie
  - Minutes. 1660, octobre - décembre, octobre - décembre 1660; MC/ET/XX/296
    - GROUART (Marie) veuve de Claude HURIEL, marchand bg de Paris dont elle a 3 filles, demeurant rue de la Fromagerie. § Contrat de mariage entre Marie GROUART et Nicolas MOREAU, conseiller du roi, lieut/t/ particulier au bailliage provincial et siège présidial de Soissons-, 13 octobre 1660; MC/ET/XX/296
      contrat de mariage; Grouart, Marie
    - MOREAU (Nicolas) conseiller du roi, lieut/t/ particulier au bailliage provincial et siège présidial de Soissons, y demeurant logé à Paris rue Jean Saint-Denis, à 'La Bergerie' § Contrat de mariage entre Nicolas MOREAU et Marie GROUART, veuve de Claude HURIEL, 13 octobre 1660; MC/ET/XX/296
      contrat de mariage; Moreau, Nicolas
    - LADURÉE (Angélique) demeurant rue du Regnard § Contrat de mariage entre Angélique LADURÉE et Ollivier TIFFAINE, marchand de chevaux., 14 octobre 1660; MC/ET/XX/296
      contrat de mariage; Ladurée, Angélique
    - TIFFAINE (Ollivier) marchand de chevaux, demeurant rue du Regnard § Contrat de mariage entre Ollivier TIFFAINE et Angélique LADURÉE., 14 octobre 1660; MC/ET/XX/296
      contrat de mariage; Tiffaine, Ollivier
    - ROCHAIS (Louise) fille majeure demeurant au logis de Mes/re/ jean FERRAT, rue de Tournon § Contrat de mariage entre Louise ROCHAIS et Beranger PHILIP, marchand, 19 octobre 1660; MC/ET/XX/296
      contrat de mariage; Rochais, Louise
    - PHILIP (Béranger) marchand demeurant rue des Petits-Champs § Contrat de mariage entre Béranger PHILIP et Louise ROCHAIS, fille majeure., 19 octobre 1660; MC/ET/XX/296
      contrat de mariage; Philip, Béranger
    - GAUMONT (Siméon) homme de chambre de M. de Mancini, demeurant au Palais-Mazarin. § Contrat de mariage entre Siméon GAUMONT et Catherine MASSON, 23 octobre 1660; MC/ET/XX/296
      contrat de mariage; Gaumont, Siméon
    - MASSON (Catherine) demeurant rue des Bons Enfants § Contrat de mariage entre Catherine MASSON et Siméon GAUMONT, homme de chambre de M. de Mancini., 23 octobre 1660; MC/ET/XX/296
      contrat de mariage; Masson, Catherine
    - ANDRÉ (Jean) marchand demeurant rue Aubry-le-Boucher § Contrat de mariage entre Jean ANDRÉ et Geneviève BOURGEOIS., 24 novembre 1660; MC/ET/XX/296
      contrat de mariage; André, Jean
    - GAUDEAU (Marie) demeurant sous les piliers des Halles § Contrat de mariage entre Marie GAUDEAU et Roch BAILLY, marchand épicier., 24 novembre 1660; MC/ET/XX/296
      contrat de mariage; Gaudeau, Marie
    - BOURGEOIS (Geneviève) demeurant rue Aubry-le-Boucher § Contrat de mariage entre Geneviève BOURGEOIS et Jean ANDRÉ, marchand., 24 novembre 1660; MC/ET/XX/296
      contrat de mariage; Bourgeois, Geneviève
    - BAILLY (Roch) marchand épicier demeurant rue de la Grande-Truanderie § Contrat de mariage entre Roch BAILLY et Marie GAUDEAU., 24 novembre 1660; MC/ET/XX/296
      contrat de mariage; Bailly, Roch
    - BERARD (Marie) veuve de Nicolas GUIGNARD de BERNICOURT, demeurant rue de la Limace § Inventaire à la requête de Marie BERARD après le décès de Gabriel de PUJET, sieur de LA ROCHE, son second mari., 29 novembre 1660; MC/ET/XX/296; 2 fol.
      inventaire après décès; Berard, Marie
    - PUJET (Jean de) écuyer, sieur de SAINT-MARTIN, demeurant rue du Four § Présence de Jean de PUJET à l'inventaire après décès de Gabriel de PUJET, sieur de LA ROCHE, son frère, établi à la req/te/ de Marie BERARD, Veuve dud. Gabriel de PUJET., 29 novembre 1660; MC/ET/XX/296; 2 fol.
      inventaire; Pujet, Jean de
    - PUJET (Gabriel de) écuyer, sieur de LA ROCHE § Inventaire après le décès de Gabriel de PUJET à la requête de Marie BARARD, sa veuve et en présence de Jean de PUJET, sieur de Saint-Martin, son frère., 29 novembre 1660; MC/ET/XX/296; 2 fol.
      inventaire; Pujet, Gabriel de
    - MESSIER (André) demeurant rue de la Verrerie § Marché entre André MESSIER et Claude DUPUIS, maître maçon, pour l'élévation d'une maison rue Saint-Paul et appartenant au Collège des Jésuites de la Compagnie du Canada., 9 décembre 1660; MC/ET/XX/296
      marché; Messier, André
    - MAÇON maître DUPUIS Claude demeurant rue de la Clef- § Marché pour la construction d'une maison rue Saint-Paul., 9 décembre 1660; MC/ET/XX/296
      marché; Dupuis, Claude
    - MAÇONNERIE § Marché d'ouvrages de. .. en une maison rue Saint-Paul, appartenant au Collège des Jésuites du Canada, entre Claude DUPUIS, maître maçon et André MESSIER, moyennant le prix de 8 lts la toise en fournissant les matériaux., 9 décembre 1660; MC/ET/XX/296
      marché; Dupuis, Claude; Messier, André; maçon
    - DUPUIS (Claude) maître maçon, demeurant rue de la Clef § Marché entre .. et André MESSIER, pour l'élévation d'une maison rue Saint-Paul et appartenant aux Collège des Jésuites de la Campagne du Canada., 9 décembre 1660; MC/ET/XX/296
    - PINSON (Louis) maréchal-ferrant suivant la Cour, demeurant rue Saint-Denis § Contrat de mariage entre Louis PINSON et Etiennette VESDY, veuve de Marin DUMAS., 17 décembre 1660; MC/ET/XX/296
      contrat de mariage; Pinson, Louis
    - VESDY (Etiennette) veuve de Marie DUMAS, demeurant rue Saint-Denis § Contrat de mariage entre Etiennette VESDY et Louis PINSON, marchand ferrant suivant la cour., 17 décembre 1660; MC/ET/XX/296
      contrat de mariage; Vesdy, Etiennette
    - BOULT (Jacques) tapissier ordinaire du roi et marchand tapissier, et Françoise COLLERON, sa femme, demeurant ss les piliers de la Tonnellerie § Dissolution de la Société existant entre et. .. et. .. et Lambert HUET, marchand tappissier et second mari de Marguerite HERARD, veuve de Marin CULLERON; Inventaire des marchandises et du fond de commerce., 23 décembre 1660; MC/ET/XX/296
      inventaire; Boult, Jacques
    - TAPISSIER ordinaire du roi et marchand tapissier BOULT (Jacques) demeurant sous les piliers de la Tonnellerie § Dissolution de société., 23 décembre 1660; MC/ET/XX/296
      Boult, Jacques
    - TAPISSERIE commerce de § Dissolution d'un. .. entre Lambert HUET, tapissier ordianire du roi et Marguerite HÉRARD, sa f/e/, et Jacques BOULT, tapissier ordinaire du roi et Françoise CULLERON, sa f/e/; Inventaire des marchandises et du fonds -, 23 décembre 1660; MC/ET/XX/296
    - TAPISSIER ordinaires du roi HUET (Lambert) demeurant ss les peliers de la Tonnellerie et Marguerite HERARD, sa femme, veuve de Marin CULLERON, tapissier § Dissolution de société entre des. ..; Inventaire des marchandises et du fonds., 23 décembre 1660; MC/ET/XX/296
      inventaire; Huet, Lambert
    - HUET (Lambert) tapissier ordinaire du roi et marchand tapissier, et Marguerite HERARD sa femme, veuve de Marin CULLERON, demeurant ss les piliers de la Tonnellerie § Dissolution de la Société existant entre. .. et. .. et Jacques BOULT et Françoise CULLERON, sa femme.; Inventaire des marchandises et du fonds de commerce., 23 décembre 1660; MC/ET/XX/296
    - COLLERON (Marin) marchand tapissier. § Dissolution de la société existant entre sa veuve remariée Marguerite HERARD et Françoise COLLERON et Jacques BOULT, marchand tapissier, son mari., 23 décembre 1660; MC/ET/XX/296
      Colleron, Marin
    - HOPITAL SAINT-JACQUES AUX PÈLERINS § Marché d'ouvrages de maçonnerie à exécuter en l'HOPITAL SAINT-JACQUES AUX PÈLERINS entre Remy ROYER, Julien HUBERT, François FAUQUENPRÈ, Etienne PANUEL, tous campagnons maçons, et André MESSIER, au nom des entrepreneurs, pour le prix de 55 sols la toise d'ouvrages., 29 décembre 1660; MC/ET/XX/296
    - MESSIER (André) demeurant rue de la Verrerie, reprs/t/ les entrepreneurs § Marché entre André MESSIER et Remy ROYER, Julien HUBERT, François FAUQUENPRÉ et Etienne PANUEL, tous comp/ns/ maçons, pour des travaux de maçonnerie à exécuter en l'Hôpital-S/t/-Jacques-aux-Pélerins, 29 décembre 1660; MC/ET/XX/296
    - FAUQUENPRÉ (François) comp/n/ maçon, demeurant rue Transnonain § Marché de maçonnerie entre .. et André MESSIER., 29 décembre 1660; MC/ET/XX/296
      marché; Fauquenpré, François
    - PANUEL (Etienne) camp/n/ maison, demeurant rue Pavée. § Marché de maçonnerie entre. .. et André MESSIER., 29 décembre 1660; MC/ET/XX/296
      marché; Panuel, Etienne
    - ROYER (Rémy) comp/n/ maçon, demeurant rue des Prêscheurs § Marché de maçonnerie entre. .. et André MESSIER., 29 décembre 1660; MC/ET/XX/296
      marché; Royer, Rémy
    - HUBERT (Julien) comp/n/ maçon, demeurant rue Montorgueil § Marché de maçonnerie entre. .. et André MESSIER., 29 décembre 1660; MC/ET/XX/296
      marché; Hubert, Julien
    - MAÇONNERIE ouvrages de § Marché d'... à exécuter en l'hôpital - Saint JACQUES-AUX-PÉLERINS, entre André MESSIER et ses entrepreneurs et Rémy ROYER, Julien HUBERT, François FAUQUENPRÉ et Etienne PANUEL, campus maçons, à raison de 55 sols la toise d'ouvrage., 29 décembre 1660; MC/ET/XX/296
      marché; Messier, André; Royer, Rémy; Hubert, Julien; Fauquenpré, François; Panuel, Etienne; maçon
  - Minutes. 1661, janvier - mars, janvier - mars 1661; MC/ET/XX/297
  - Minutes. 1661, avril - juin, avril - juin 1661; MC/ET/XX/298
  - Minutes. 1661, juillet - décembre, juillet - décembre 1661; MC/ET/XX/299
  - Minutes. 1662, janvier - juin, janvier - juin 1662; MC/ET/XX/300
  - Minutes. 1662, juillet - décembre, juillet - décembre 1662; MC/ET/XX/301
  - Minutes. 1663, janvier - 15 avril, janvier - 15 avril 1663; MC/ET/XX/302
    - ST PIERRE AUX BOEUFS (église) en la Cité § Fondation, 23 janvier 1633; MC/ET/XX/302
  - Minutes (inventaires après décès). 1630 - 1632, MC/ET/XX/303
    inventaire après décès
    - BRODEUR CARPENTIER (Antoine) § Inventaire après décès de Antoine Charpentier marchand brodeur., 27 mars 1630; MC/ET/XX/303
      inventaire; Carpentier, Antoine
    - Inventaire après décès de Philippe Huguet, avocat en Parlement, rue Gallande., 17 juin 1630; MC/ET/XX/303
      Georges Wildenstein, Le goût pour la peinture dans la bourgeoisie parisienne au début du règne de Louis XIII, d'après des inventaires après décès...[705 actes], Gazette des Beaux-Arts, Paris, 1959, p.85 (voir contexte dans le Plan d’orientation général - Notaires de Paris, guides thématiques du Minutier).
      inventaire après décès; Galande (rue); Huguet, Philippe; avocat au parlement (Ancien Régime)
    - Inventaire après décès (survenu le 25 novembre 1630), de Richard Cuvillier, notaire au Châtelet, demeurant rue Comtesse d'Artois., 4 décembre 1630; MC/ET/XX/303
      inventaire après décès; Comtesse-d'Artois (rue de la); Cuvillier, Richard (15..-1630); notaire
    - MERCIER § Inventaire de Pierre Cocquet, marchand mercier b. de Paris, demeurant jointe Ste Eustache (boutons), 9 juillet 1632; MC/ET/XX/303
    - COCQUET (Pierre) mercier § inventaire de Pierre COCQUET, 9 juillet 1632; MC/ET/XX/303
      inventaire; Cocquet, Pierre
  - Minutes (inventaires après décès). 1633 - 1635, MC/ET/XX/304
    - Inventaire après décès de Pierre Drouin, marchand boucher, rue des Vieux-Augustins., 27 novembre 1630; MC/ET/XX/304
      Georges Wildenstein, Le goût pour la peinture dans la bourgeoisie parisienne au début du règne de Louis XIII, d'après des inventaires après décès...[705 actes], Gazette des Beaux-Arts, Paris, 1959, p.86 (voir contexte dans le Plan d’orientation général - Notaires de Paris, guides thématiques du Minutier).
      inventaire après décès; Vieux-Augustins (rue des); Drouin, Pierre; boucher
  - Minutes (inventaires après décès). 1636 - 1637, MC/ET/XX/305